臺灣新北地方法院刑事判決
                                    111年度審易字第665號
公  訴  人  臺灣新北地方檢察署檢察官
被      告  張益榮


上列被告因竊盜案件，經檢察官提起公訴（110年度偵字第44971
號），被告於準備程序中就被訴事實為有罪之陳述，經告知簡式
審判程序之旨，並聽取當事人之意見後，本院改行簡式審判程序
審理，判決如下：
    主  文
張益榮犯踰越窗戶侵入住宅竊盜罪，處有期徒刑捌月。
    事  實
一、張益榮因缺錢花用，竟意圖為自己不法之所有，基於竊盜之
    犯意，於民國110年9月3日15時16分許，行經新北市○○區○○○
    路00巷00號蔡萬華住處，乘蔡萬華住處無人在家之際，自蔡
    萬華住處2樓未上鎖之窗戶攀爬進入後，徒手竊取如附表所
    示之物品，合計價值約新臺幣（下同）22萬4,000元，得手
    後循原窗戶攀爬離去。嗣蔡萬華之妻於同日17時30分許返家
    後發現遭竊，蔡萬華於同日18時許報警處理，經警調閱附近
    監視器錄影畫面暨張益榮遺留在現場之舒跑飲料寶特瓶口採
    得轉移棉棒送鑑驗結果，檢出與張益榮之DNA-STR型別相同
    ，始循線查悉張益榮，後經警持本院核發之搜索票前往張益
    榮新北市○○區○○街000巷0號2樓住處執行搜索，並扣得如附
    表所示之物（已發還由蔡萬華領回）。
二、案經蔡萬華訴由新北市政府警察局土城分局移送臺灣新北地
    方檢察署檢察官偵查起訴。
    理  由
一、訊據被告張益榮對於上揭犯行坦承不諱，核與告訴人蔡萬華
    於警詢、偵查中之指述情節相符，並有新北巿政府警察局土
    城分局搜索扣押筆錄暨扣押物品目錄表、贓物認領保管單、
    新北巿政府警察局土城分局110年11月17日新北警土刑字第1
    103727159號函暨附件新北市政府警察局鑑驗書、刑案現場
    勘察報告各1份、現場附近監視器錄影畫面翻拍照片8張、現
    場照片18張、扣押物照片10張在卷可稽，被告之自白與事實
    相符，本案事證明確，被告犯行堪以認定，應依法論科。
二、論罪科刑：
  ㈠按刑法第321條第1項第1款之侵入住宅竊盜罪，其所謂「住宅
    」，乃指人類日常居住之場所而言（最高法院76年台上字第
    2972號判例意旨參照）。又同條項第2款所謂「毀」係指毀
    損或毀壞，「越」則指踰越或超越，毀與越不以兼有為限，
    若有其一即克當之，是祗要毀壞、踰越或超越門窗、安全設
    備之行為，使該門窗、安全設備喪失防閑作用，即該當於前
    揭規定之要件（最高法院85年度台上字第4517號、93年台上
    字第4891判決意旨參照），而該款將「門窗」、「牆垣」、
    「其他安全設備」並列，「門窗」乃專指門戶、窗扇而言，
    應屬狹義之指分隔住宅或建築物內外之間之出入口設備而言
    。查被告由告訴人未上鎖之窗戶攀爬進入住宅內行竊，自該
    當於踰越窗戶侵入住宅要件無訛。
  ㈡核被告所為，係犯刑法第321條第1項第1、2款之踰越窗戶侵
    入住宅竊盜罪。起訴書誤載為「毀越門窗侵入住宅竊盜罪」
    ，應予更正，然此僅涉及加重要件之認定有誤，不生變更起
    訴法條之問題，僅附此敘明。
　㈢爰審酌被告不思以己力正當賺取財物，竟存不勞而獲之心態
    ，由未上鎖之窗戶攀爬進入他人住宅內竊取財物，漠視他人
    財產法益，危害社會治安，所為誠屬不該，惟念其犯後已坦
    承犯行，態度尚可，兼衡其前於107至109年間已有多次竊盜
    犯行，而經法院判處拘役及執行完畢之紀錄，有臺灣高等法
    院被告前案紀錄表在卷可按，品性素行不端，暨其犯罪之動
    機、目的、手段、所竊取財物之價值、告訴人所受財物損害
    程度，已因領回而減輕及被告自陳高職畢業之智識程度，從
    事粗工為業，月收入約2萬餘元，尚有母親、3名子女需扶養
    之家庭生活狀況，再參酌告訴人曾於偵查中表示願意原諒被
    告，希冀其能改過向善等一切情狀，量處如主文所示之刑，
    以資懲儆。
三、末查，被告所竊得如附表所示之物，固皆屬被告之犯罪所得
    ，惟業經扣案後，實際合法發還告訴人乙節，有贓物認領保
    管單在卷可參，爰依刑法第38條之1第5項規定不予宣告沒收
    。　
據上論斷，應依刑事訴訟法第273條之1第1項、第299條第1項前
段，刑法第321條第1項第1款、第2款，刑法施行法第1條之1第1 
項，判決如主文。
本案經檢察官王聖涵偵查起訴，檢察官盧祐涵到庭執行職務。
中　　華　　民　　國　　111 　年　　6 　　月　　30　　日
                  刑事第二十五庭  法  官  王綽光
上列正本證明與原本無異。
如不服本判決，應於判決送達後20日內敘明上訴理由，向本院提
出上訴狀 (應附繕本) ，上訴於臺灣高等法院。其未敘述上訴理
由者，應於上訴期間屆滿後20日內向本院補提理由書「切勿逕送
上級法院」。
                                  書記官  張家瑋
中　　華　　民　　國　　111 　年　　7 　　月　　4 　　日
 附錄本案論罪科刑法條全文：
中華民國刑法第321條
犯前條第 1 項、第 2 項之罪而有下列情形之一者，處 6 月以
上 5 年以下有期徒刑，得併科 50 萬元以下罰金：
一、侵入住宅或有人居住之建築物、船艦或隱匿其內而犯之。
二、毀越門窗、牆垣或其他安全設備而犯之。
三、攜帶兇器而犯之。
四、結夥三人以上而犯之。
五、乘火災、水災或其他災害之際而犯之。
六、在車站、港埠、航空站或其他供水、陸、空公眾運輸之舟、
    車、航空機內而犯之。
前項之未遂犯罰之。

◎附表：　
編號     品    名   數量 1 黃綠色外套 1件 2 CANON EDS550D單眼相機 1臺 3 SONY單眼相機 1臺 4 CANON鏡頭 2個 5 TAMRON鏡頭 1個 6 KLEIN WATCHES手錶 1只 7 WELLINOTONS手錶 1只 8 陶瓷手錶 1只 9 CHRONE手錶 4只 10 小米手錶 1只 11 HALLO KITTY手機 1只 12 國際牌攝影機 1只 13 皮夾 1個 14 IPHONE 手機 1臺